【裁判字號】    89,易,1634
【裁判日期】    890602
【裁判案由】    傷害
【裁判全文】
臺灣板橋地方法院刑事判決                        八十九年度易字第一六三四號
    公  訴  人  臺灣板橋地方法院檢察署檢察官
    被      告  甲○○
右列被告因傷害等案件，經檢察官提起公訴（八十九年度偵字第五二六七號），本院
判決如左：
    主  文
甲○○傷害人之身體，處罰金肆仟元，如易服勞役，以參佰元折算壹日。又以加害生
命之事，恐嚇他人，致生危害於安全，處罰金參仟元，如易服勞役，以參佰元折算壹
日。應執行罰金陸仟元，如易服勞役，以參佰元折算壹日。
    事  實
一、乙○○於民國八十八年八月六日上午十時許，與友人曾連煌至甲○○位於台北縣
    永和市○○街二九巷六號住處（起訴書誤載為臺北市○○區○○路二段一七二號
    ）收取甲○○參加以曾連煌為會首之互助會會款，甲○○竟因與乙○○起口角，
    而基於傷害之故意，出手毆打乙○○，並用腳踢乙○○大腿，致使乙○○受有左
    頰、左頸部多處五公分長刮傷、右肘、右前臂多次五公分長刮傷、右大腿六乘五
    公分挫傷等傷害，曾連煌見狀，即將乙○○帶離，甲○○隨即追趕出來，在其住
    處門口之不特定多次人可共見共聞之場所，以「不關你的事，瘋女人，下次再來
    就叫人殺你」、「眾人幹，出去找男人：：」等語，恐嚇及公然辱罵乙○○，使
    乙○○心生畏懼，致生危害於安全。
二、案經乙○○訴請台灣板橋地方法院檢察署檢察官偵查起訴。
    理  由
一、訊據被告甲○○雖坦承有於右揭時間罵告訴人乙○○「瘋女人」及與之發生拉扯
    之事實，惟矢口否認有傷害、公然侮辱、恐嚇犯行，辯稱：其係在家裡罵告訴人
    ，不是在門口，且未毆打及恐嚇告訴人等語。經查右揭犯罪事實，業據告訴人於
    偵查中指訴綦詳，核與證人曾連煌於偵查中證述之情節相符，並有診斷證明書一
    紙附卷可稽。雖證人即被告配偶方任台於偵查中證稱：告訴人先罵被告是臭女人
    後，就與被告打起來，二人有拉扯，而且曾連煌還拉被告讓告訴人打，後來曾連
    煌把告訴人拉出去，其事後並無追出去，且被告並沒說告訴人係瘋女人，下次再
    來要殺告訴人等語。惟被告業已承認有罵告訴人「瘋女人」，已如前述，況證人
    方任台係被告之先生，如曾連煌有拉被告讓告訴人打，方任台焉有不出面阻止，
    而任由告訴人毆打其妻之理，是證人方任台所述應係偏袒之詞，不足採信。被告
    所辯，顯係卸責之詞，亦不足採。本件事證明確，被告犯行，堪予認定。
二、核被告所為，係犯刑法第二百七十七條第一項普通傷害罪、第三百零五條恐嚇罪
    及第三百零九條第一項公然侮辱罪。被告以一辱罵行為，同時觸犯恐嚇及公然侮
    辱罪，為想像競合犯，應從一重之恐嚇罪處斷。又被告所犯傷害罪與恐嚇罪，犯
    意各別、行為互殊，應予分論併罰。爰審酌被告犯罪之動機、手段、所生之危害
    不大，及犯罪後否認犯行無明顯悔過表現等一切情狀，量處如主文所示之刑，並
    定其應執行之刑，及諭知易服勞役之折算標準，以示儆懲。
據上論斷，應依刑事訴訟法第二百九十九條第一項前段，刑法第二百七十七條第一項
、三百零五條、第三百零九條第一項、第五十五條、第四十二條第二項、第五十一條
第七款，罰金罰鍰提高標準條例第一條前段、第二條，判決如主文。
本案經檢察官吳宗光到庭執行職務
中      華      民      國    八十九    年      六      月      二      日
                                      臺灣板橋地方法院刑事第五庭
                                          法  官  李世華
右正本證明與原本無異。
如不服本判決，應於判決送達後十日內，向本院提出上訴狀。
                                          書記官  卓聖智
中      華      民      國    八十九    年      六      月      三      日
附錄論罪科刑法條：
刑法第三百零五條
以加害生命、身體、自由、名譽、財產之事恐嚇他人，致生危害於安全者，處二年以
下有期徒刑、拘役或三百元以下罰金。
刑法第二百七十七條
傷害人之身體或健康者，處三年以下有期徒刑，拘役或一千元以下罰金。
犯前項之罪，因而致人於死者，處無期徒或七年以上有期徒刑，致重傷者，處三年以
上、十年以下有期徒刑。
刑法第三百零九條
公然侮辱人者，處拘役或三百元以下罰金。
以強暴犯前項之罪者，處一年以下有期徒刑、拘役或五百元以上罰金。


司法院資訊處製作；財團法人民間司法改革基金會備份。
